臺灣新北地方法院板橋簡易庭民事判決
　　　　　　　　　　　　　　　　　　110年度板簡字第977號
原　　　告　陳文秀　
被　　　告　林軒安　
訴訟代理人　潘韋皓　
上列當事人間請求侵權行為損害賠償事件，原告提起刑事附帶民
事訴訟，經本院刑事庭裁定移送前來（本院109年度簡附民字第4
29號），本院於民國110年10月4日言詞辯論終結，判決如下：
    主      文
被告應給付原告新臺幣參萬元，及自民國一百零九年十一月三十
日起至清償日止，按週年利率百分之五計算之利息。
原告其餘之訴駁回。
本判決原告勝訴部分得假執行。
原告其餘假執行之聲請駁回。
    事實及理由
一、原告主張：被告於民國108 年7 月6 日5 時20分許，在新北
    市○○區○○路0 段000 號介好唱卡拉OK內，與原告因口角
    糾紛發生爭執，竟基於傷害之犯意，在上開卡拉OK內，持酒
    瓶砸向原告之頭部，致原告受有頭皮撕裂傷6 公分之傷害（
    下稱系爭事件）。原告因被告前開行為，受有如下所述之損
    害：（一）不能工作損失新臺幣（下同）162,000 元：原告
    從事檳榔業，每月薪資約為27,000元，因傷需休養6 個月無
    法工作，受有不能工作損失162,000 元；（二）精神慰撫金
    50,000元：原告想起被告傷害時的情景使原告不時心生畏懼
    。上開金額共計212,000 元。為此，爰依民法侵權行為損害
    賠償之法律關係，聲明請求：（一）被告應給付原告20萬元
    及自刑事附帶民事起訴狀繕本送達翌日起至清償日止，按週
    年利率百分之5 計算之利息。（二）願供擔保請准宣告假執
    行。
二、被告則以：不同意原告所請求之金額，只願意賠償醫藥費等
    語置辯。並聲明：原告之訴駁回。
三、法院之判斷：
（一）原告主張被告於上開時、地基於傷害之犯意，在上開卡拉
      OK內，持酒瓶砸向原告之頭部，致原告受有頭皮撕裂傷6
      公分之傷害等情，業據提出亞東紀念醫院（下稱亞東醫院
      ）診斷證明書為證，且有本院109 年度簡字第6563號刑事
      判決在卷可按，並經本院依職權調閱上開刑事案件偵審卷
      宗，核閱屬實，被告亦不爭執，是依本院調查證據之結果
      ，堪信原告前揭主張為真。
（二）按因故意或過失，不法侵害他人之權利者，負損害賠償責
      任；不法侵害他人之身體、健康，被害人雖非財產上之損
      害，亦得請求賠償相當之金額，民法第184 條第1 項前段
      、第195 條第1 項前段分別定有明文。查被告不法侵害原
      告身體權之侵權行為事實，業經認定如前，從而，原告依
      侵權行為之法律關係，訴請被告負賠償責任，應屬有據。
      茲將原告得請求賠償之金額，分述如下：
    1.不能工作之薪資損失部分：
      原告主張其於108 年7 月6 日因被告前開行為受有前開傷
      勢而需休養6 個月不能工作等情，固據提出前揭診斷證明
      書為憑，惟觀諸原告提出之診斷證明書，僅有原告所受傷
      勢之記載，未見原告因傷不能工作應休養6 個月之醫囑，
      則原告就其於上開期間因被告前開行為不能工作而有休養
      之必要性乙節，未能舉證以實其說，是其請求被告賠償不
      能工作之薪資損失162,000 元，即屬無據，難認可採。
    2.精神慰撫金部分：
      再按不法侵害他人之人格權，被害人受有非財產上損害，
      請求加害人賠償相當金額之慰撫金時，法院對於慰撫金之
      量定，應斟酌實際加害情形、所造成之影響、被害人痛苦
      之程度、兩造之身分地位、經濟情形及其他各種狀況，以
      核定相當之數額（最高法院47年度台上字第1221號、51年
      度台上字第223 號判例意旨參照）。查原告因被告前開行
      為，而受有上開傷害，已如前述，堪認原告精神上自受有
      一定程度之痛苦，原告依民法第195 條第1 項規定，請求
      非財產上損害賠償，並非無稽。爰審酌兩造稅務電子閘門
      所得調件明細表所示資力狀況，經綜合考量兩造原互不相
      識，僅因一言未合而生口角為本件被告侵權行為動機，原
      告因此受有頭皮外傷之結果及被告行為手段，又兩造名下
      均無不動產或車輛等經濟狀況等一切情狀，認原告請求5
      萬元之非財產上損害尚屬過高，應核減為3 萬元為適當。
四、綜上所述，原告依侵權行為損害賠償之法律關係，請求被告
    給付3 萬元，及自刑事附帶民事起訴狀繕本送達翌日即109
    年11月30日起至清償日止，按週年利率百分之5 計算之利息
    ，為有理由，應予准許。逾此範圍之請求，為無理由，應予
    駁回。
五、本件事證已臻明確，兩造其餘之攻擊防禦方法及所提證據，
    於判決結果不生影響，爰不一一論列，併此敘明。
六、本件原告勝訴部分係適用簡易訴訟程序所為被告敗訴之判決
    ，爰依職權宣告假執行。又原告聲請供擔保宣告假執行之部
    分，僅係促使法院職權發動，毋庸另予准駁之表示。至原告
    敗訴之部分，其假執行之聲請即失所附麗，應予駁回。
七、由刑事庭移送民事庭之附帶民事訴訟案件，免納裁判費用，
    此有刑事訴訟法第504 條第2 項之明文規定。據此，原告提
    起本件刑事附帶民事訴訟請求被告賠償損害，依法無需繳納
    裁判費，另綜觀卷內資料，兩造復無其他訴訟費用之支出，
    爰無庸宣告兩造各應負擔訴訟費用之金額。
中    華    民    國    110    年    10    月    21   日
                  臺灣新北地方法院板橋簡易庭
                          法  官  陳怡親
以上為正本係照原本作成。
如不服本判決，應於送達後20日內，向本院提出上訴狀並表明上
訴理由，如於本判決宣示後送達前提起上訴者，應於判決送達後
20日內補提上訴理由書（須附繕本）。
中    華    民    國    110    年    10    月    21   日
                          書記官  劉芷寧